# 求助陈版:新三板公司定增何时确认股本

提问人：zhangwq168 时间：2017-03-17 13:47:02
1 、应该以股转系统批准日期为准； 2 、挂其他应付款； 3 、应该在预付账款列示吧

回答人：chenyiwei
3 可以暂挂其他流动资产，不建议列预付帐款。

提问人：hjz001 时间：2017-03-18 09:52:43
陈版, 为什么要挂其他流动资产呢?

回答人：chenyiwei
预付帐款是针对尚未接受的服务。而此类情况下，中介机构的服务已经提供。只不过是待核销的挂账项目而已。